# 优惠券和积分的会计处理

提问人：lyann_0808 时间：2021-02-25 16:27:11
我公司业务主要为电商平台，会向平台交易用户发放优惠券及奖励积分，该优惠券及奖励积分，目前有两种处理方式： 1 ）将实际使用的优惠券和积分冲减收入； 2 ）将实际使用的优惠券和积分计入销售费用。
想请问一下陈版，
1.应该采用上述哪种处理方式更合适？查了下美团的年报，会计政策部分有如下描述，对于发放给交易用的激励，记为销售费用：
“激励机制-向交易用户提供的激励
倘第三方为交易用户提供大部分服务，则本集团为刺激在线平台上的交易量而酌情提供的激励被记录为销售及营销开支。向本集团不负责配送的交易用户提供的激励以及几乎所有到店、酒店及旅游服务的激励归为此类。”
而新收入准则又有如下规定：
企业在向客户转让商品的同时，需要向客户或第三方支付对价的，应当将该应付对价冲减交易价格，但应付客户对价是为了自客户取得其他可明确区分商品的除外。这里的应付客户对价还包括可以抵减应付企业金额的相关项目金额，如优惠券、兑换券等。这里的第三方通常指向企业的客户购买本企业商品的一方，即处于企业分销链上的“客户的客户”，例如，企业将其生产的产品销售给经销商，经销商再将这些产品销售给最终用户，最终用户即是第三方。有时，企业需要向其支付款项的第三方是本企业客户的客户，但处于企业分销链之外，如果企业认为该第三方也是本企业的客户，或者根据企业与其客户的合同约定，企业有义务向该第三方支付款项，则企业向该第三方支付的款项也应被视为应付客户对价进行会计处理。
所以不确定应采取何种账务处理方式更合适。
2.如果是计入销售费用，那么该销售费用无法取得发票，是否可以税前扣除？是否可以这样理解：企业所得税，因平台交易用户没有为平台方提供增值税应税服务，不属于需开具增值税发票的情况，根据国家税务总局公告 2018 年第 28 号《企业所得税税前扣除凭证管理办法》中第十条“企业在境内发生的支出项目不属于应税项目的，对方为单位的，以对方开具的发票以外的其他外部凭证作为税前扣除凭证；对方为个人的，以内部凭证作为税前扣除凭证。”平台方凭着补贴清单即可企业所得税前扣除。——上述理解是否正确，是否可以据此税前扣除？@chenyiwei

回答人：chenyiwei
这个问题取决于赠送优惠券是附属于销售业务，还是无条件的。
参考：《瑞华研究 2010 ～ 2019 汇编》之“问题2-1-50（赠送商品视同销售的问题）”。

提问人：slamduck111 时间：2021-12-17 09:56:55
陈老师，不附属销售业务的发放优惠券该如何处理呢？发放优惠券的目的是刺激消费、提升市场占有率，理论上发放优惠券的时点无成本，企业可生成足够多的优惠券，但最后消费者是否使用不一定。在发放优惠券时，是否需作为销售费用呢？是否是在客户实际使用时作为应付客户对价处理？

回答人：chenyiwei
理论上应按发放时的公允价值借销售费用，贷合同负债。也可以不作账务处理仅作备查，但后续确认收入时要减去消费券抵用的部分。